【裁判字號】    97,易,1332
【裁判日期】    970528
【裁判案由】    竊盜
【裁判全文】
臺灣臺北地方法院刑事判決              97年度易字第1332號
公  訴  人  臺灣臺北地方法院檢察署檢察官
被      告  乙○○
上列被告因竊盜案件，經檢察官提起公訴（96年度調偵字第1103
號），本院判決如下：
    主  文
乙○○結夥三人，毀壞門扇竊盜，處有期徒刑捌月。
扣案之床單壹條沒收。
    事  實
一、乙○○於民國96年5月3日上午11時30分許，與真實姓名年籍
    不詳、綽號「阿賢」、「阿榮」之成年男子2人，共同基於
    意圖為自己不法所有之犯意聯絡，先由「阿賢」、「阿榮」
    駕駛未懸掛車牌之自小客車至臺北縣新店市○○路56巷24號
    大樓地下停車場停放後，至乙○○當時位於同號9樓住處與
    乙○○會合，3人再至同號8樓甲○○之住處，以不詳方式毀
    損大門門鎖侵入住處，趁甲○○在屋內熟睡之際，先竊取甲
    ○○所有之桌上型電腦（含主機、液晶螢幕）、數位相機、
    投影機各1臺及手機1支得手後，將上開竊得之物搬至「阿賢
    」、「阿榮」所駕駛之自用小客車上，再返回甲○○之住處
    ，接續竊取電漿電視1臺得手，乙○○並自9樓住處拿取床單
    覆蓋在電漿電視予以遮掩，3人將電漿電視搬運至8樓電梯內
    尚未下樓之際，適因甲○○睡醒發覺被竊，追至電梯口看見
    乙○○等3人，甲○○因恐一己之力無法對抗乙○○等3人，
    僅隨乙○○等3人搭乘電梯下樓，「阿賢」、「阿榮」至地
    下1 樓停車場後即先行離去，乙○○則搭至地下2樓停車場
    後離去，乙○○等3人並將電漿電視棄留在電梯內，甲○○
    隨即協請大樓總幹事姜念祖及保全人員唐俊鵬報警處理。乙
    ○○則於同日13時20分許，將停放於該址之自小客車駛至臺
    北縣新店市○○路○段與安忠路口交與「阿賢」、「阿榮」
    。嗣經警方於同日17時許至乙○○上開住處，經乙○○同意
    後進入搜索並扣得床單1條。
二、案經甲○○訴由臺北縣政府警察局新店分局移送臺灣臺北地
    方法院檢察署檢察官偵查起訴。
    理  由
一、證據能力
  (一)按被告以外之人於審判外之言詞或書面陳述，除法律有規定
    者外，不得作為證據；被告以外之人於偵查中向檢察官所為
    之陳述，除顯有不可信之情況者外，得為證據；被告以外之
    人於審判外之陳述，雖不符前4條之規定，而經當事人於審
    判程序同意作為證據，法院審酌該言詞陳述或書面陳述作成
    時之情況，認為適當者，亦得為證據；當事人、代理人或辯
    護人於法院調查證據時，知有第159條第1項不得為證據之情
    形，而未於言詞辯論終結前聲明異議者，視為有前項之同意
    。刑事訴訟法第159條第1項、第159條之1第2項、第159條之
    5分別定有明文。
  (二)本件證人甲○○、姜念祖、唐俊鵬於警詢、偵查所為之證述
    ，為被告以外之人於審判外之言詞陳述，性質屬傳聞證據，
    然證人甲○○於偵查時之證述，係以證人身分向檢察官所為
    並經具結後始為陳述，且無不法取證等任何顯有不可信之情
    形，兼以被告於本院審理時，就此部分證詞亦有反對辯論之
    機會，是故證人甲○○在偵查時之證述，依刑事訴訟法第15
    9條之1第2項規定，具有證據能力。另被告乙○○於本院審
    理時，對於證人甲○○、姜念祖、唐俊鵬於警詢時所為之證
    述，於言詞辯論終結前對於證據能力均未聲明異議，本院審
    酌該等傳聞證據作成之情況，亦無違法或不當情事，因而認
    為適當，依前揭第159條之5第2項規定，視為被告已有前項
    之同意，均得做為證據。
二、訊據被告乙○○固不否認「阿賢」、「阿榮」駕駛未懸掛車
    牌至其上址家中，以及提供床單覆蓋電漿電視隨同「阿賢」
    、「阿榮」搭乘電梯下樓並駕駛自小客車交還「阿賢」、「
    阿榮」2人等事實，惟矢口否認有何竊盜犯行，辯稱：「阿
    賢」、「阿榮」原本到伊家中僅係聊天，伊係看到「阿賢」
    、「阿榮」搬了電視並向伊商借床單，伊才知「阿賢」、「
    阿榮」在偷竊，伊係因「阿賢」、「阿榮」威脅才隨兩人搭
    電梯，並未參與竊盜等語。經查：
  (一)上揭犯罪事實，業據告訴人即證人甲○○於警詢、偵查時證
    述甚詳，證稱：其於96年5月3日上午11時30分許在屋內睡覺
    ，雖曾聽到破壞門的聲音但不以為意，故未出房門查看，直
    至12時30分許睡醒後，其查覺屋內凌亂且聽到電梯口有人聲
    ，追出查看見被告等3人在電梯內，其中2人正搬著其所有之
    電漿電視，上面並覆蓋床單，其向3人質問電視應為其所有
    ，惟見被告人多故不敢爭執，便與被告等3人搭電梯至地下
    室停車場，其搬電視的2人到地下1樓即放下電視並先行離去
    ，另一人即被告則與其至地下2樓之停車場，但不願隨其至
    大樓警衛室說明，並駕駛上揭自小客車離去等語，有證人甲
    ○○警詢、偵查筆錄可佐（偵卷第17至20頁、第73頁，調偵
    卷第62至63頁）。
  (二)此外，被告與「阿賢」、「阿榮」2人將電漿電視搬至電梯
    內，甲○○緊接進入電梯並隨被告及「阿賢」、「阿榮」2
    人下樓，「阿賢」、「阿榮」到地下1樓時即先行離去，被
    告則與甲○○到地下2樓，被告嗣於同日13時20分許駕駛上
    揭自小客車離去等情，亦經證人姜念祖、唐俊鵬於警詢時證
    述甚詳，亦有證人姜念祖、唐俊鵬之警詢筆錄在卷可憑（偵
    卷第21至25頁），3人之證述互核一致，復有扣押物品目錄
    表、監視器翻拍照片4張、現場採證照片8張、檢察署扣押物
    品清單、檢察署扣押物品清單可佐，基上所述，被告與「阿
    賢」、「阿榮」等3人共同以不詳方法毀損告訴人住處大門
    ，進入竊取上開電漿電視等物得手，嗣因告訴人查覺而將電
    漿電視棄留在電梯內等情，足堪認定。
  (三)被告雖以「阿賢」、「阿榮」至家中商借床單時才知情，且
    被「阿賢」、「阿榮」兩人威脅等語為己辯護，然被告於該
    日12時13分許至12時22分許，多次進出電梯並往返於8樓、
    地下1、2樓間，業經證人姜念祖證述在卷，被告亦不否認，
    則被告住處係在9樓，自無理由數次搭乘電梯至8樓甲○○住
    處，且該段時間核與證人甲○○所述被竊時間（自11時30
    分許聽到破壞大門聲響起至12時30分止查覺被竊時點止）吻
    合，參以被告提供床單與「阿賢」、「阿榮」並共同搬運電
    漿電視一節，足見被告與「阿賢」、「阿榮」間確有犯意聯
    絡並自始參與竊盜行為；再者，被告於「阿賢」、「阿榮」
    離去後，仍自願將自小客車駕至臺北縣新店市○○路○段與
    安忠路口交與「阿賢」、「阿榮」，可見其得完全自主其行
    動，被告猶以前詞為辯，均非足採。
  (四)綜上所述，被告犯行，堪以認定，應依法論科。
三、核被告乙○○所為，係犯刑法第321條第1項第2款、第4款之
    加重竊盜既遂罪。被告與「阿賢」、「阿榮」間，有犯意聯
    絡及行為分擔，為共同正犯。竊盜罪既遂與未遂之區別，應
    以所竊之物已否移入自己實力支配之下為標準。若已將他人
    財物移歸自己所持，即應成立竊盜既遂罪（最高法院17年上
    字第509號判例意旨參照）。本件被告竊取電漿電視之行為
    部分，被告及「阿賢」、「阿榮」等3人業將電漿電視取至
    甲○○之住處外並搬至電梯內，已破壞原持有支配關係，建
    立新持有支配關係，將電漿電視置於自己實力支配之下，其
    竊盜行為即已既遂，縱其等事後因遭甲○○發現而將電漿電
    視棄留在電梯內，仍無礙此部分行為即遂之認定。又被告先
    後竊取桌上型電腦等及電漿電視之犯行，係基於一加重竊盜
    犯意而接續為之，係接續犯，為單純一罪。爰參酌被告不思
    正途獲致財富，貪圖慾便而竊取他人財物，竟以如事實欄所
    載之方式下手行竊，嚴重影響人民人身及財產安全，對於社
    會治安危害重大，且未積極與告訴人達成民事賠償之合意，
    此有臺北縣新店市所96年9月28日北縣店民字第096004017 9
    號函在卷可憑（調偵卷第1至3頁），暨被告犯罪之動機、目
    的、生活狀況、智識程度等一切情狀，量處如主文所示之刑
    。扣案之床單1條，係被告所有之物，經被告取供犯罪之用
    ，爰依刑法第38條第1項第2款規定併予宣告沒收。
據上論斷，應依刑事訴訟法第299條第1項前段、刑法第321條第
一項第4款、第2款、刑法第38條第1項第2款，判決如主文。
本件經檢察官郭麗娟到庭執行職務
中    華    民    國    97    年    5     月    28    日
                  刑事第五庭    法  官  黃程暉
以上正本證明與原本無異。
如不服本判決，應於判決送達後10日內向本院提出上訴狀（應抄
附繕本）。告訴人或被害人如對於本判決不服者，應具備理由請
求檢察官上訴，其上訴期間之計算係以檢察官收受判決正本之日
期為準。
                                書記官  張耀鴻
中    華    民    國    97    年    5     月    30    日
附錄本判決論罪科刑法條：
中華民國刑法第321條
（加重竊盜罪）
犯竊盜罪而有左列情形之一者，處 6 月以上、 5 年以下有期徒
刑：
一  於夜間侵入住宅或有人居住之建築物、船艦或隱匿其內而犯
    之者。
二  毀越門扇、牆垣或其他安全設備而犯之者。
三  攜帶兇器而犯之者。
四  結夥三人以上而犯之者。
五  乘火災、水災或其他災害之際而犯之者。
六  在車站或埠頭而犯之者。
前項之未遂犯罰之。


司法院資訊處製作；財團法人民間司法改革基金會備份。
